臺灣臺南地方法院刑事判決　　　　　　　100年度易字第898號
公　訴　人　臺灣臺南地方法院檢察署檢察官
被　　　告　陳禎君
上列被告因竊盜等案件，經檢察官提起公訴（100年度營偵字第9
74號），本院判決如下：
    主  文
陳禎君犯竊盜罪，累犯，處有期徒刑陸月，如易科罰金，以新臺
幣壹仟元折算壹日。
    事  實
一、陳禎君有多次竊盜犯行，最近一次於民國九十七年七月十六
    日，經本院以九十七年度簡字第一五九三號判處有期徒刑四
    月確定，甫於九十八年一月三日縮短刑期執行完畢。詎其猶
    不知悔改，竟意圖為自己不法之所有，於一００年七月六日
    十二時四十分許，在臺南市新營區角帶里五六之一號「真武
    大帝廟」內，徒手翻轉功德箱欲竊取箱內香油錢之際，適為
    該廟義工周張色發現拉阻未果，周張色遂離開現場尋求援助
    並託人聯絡該廟出資興建者張鴻安到場，嗣周張色返回「真
    武大帝廟」時，發現陳禎君在該廟後方自業遭損壞（毀損罪
    嫌部分，未具告訴）之功德箱內掏出紙鈔、硬幣並放至所著
    衣物口袋內得手後，隨即往其住處方向逃離，周張色則跟隨
    在後試圖阻止，後於同日十三時八分許，張鴻安接獲通知後
    ，在臺南市新營區角帶里五八號前遇見陳禎君及周張色，遂
    與周張色共同攔阻陳禎君，並報警處理。嗣警方獲報到場逮
    捕陳禎君，並在陳禎君身上扣得竊得之紙鈔及硬幣共計新臺
    幣（下同）二百七十七元。
二、案經張鴻安訴由臺南市政府警察局新營分局移送臺灣臺南地
    方法院檢察署檢察官偵查起訴。
    理  由
壹、程序部分（證據能力部分）：
一、按被告以外之人於審判外之陳述，經當事人於審判程序同意
    作為證據，法院審酌該言詞陳述或書面陳述作成時之情況，
    認為適當者，亦得為證據。當事人、代理人或辯護人於法院
    調查證據時，知有刑事訴訟法第一百五十九條第一項不得為
    證據之情形，而未於言詞辯論終結前聲明異議，視為有前項
    之同意，刑事訴訟法第一百五十九條之五定有明文。查證人
    周張色、張鴻安於警詢之證言為審判外之陳述而屬傳聞證據
    ，及公訴人於偵、審中所提出之各項具傳聞性質之證據資料
    ，公訴人及被告於本院審判程序中對於前述證人於警詢之證
    述及其他相關具傳聞性質之證據資料之證據能力，均表示無
    意見或同意作為證據，且迄於言詞辯論終結前亦未聲明異議
    。本院審酌上開各項證據資料作成之情況，核無違法取證或
    其他瑕疪，且為證明本件犯罪事實所必要之重要關係事項，
    認為以之作為證據為適當，上開證人於審判外之陳述及其他
    相關證據資料，自得採為證據，合先敘明。
二、又按刑事訴訟法第一百五十九條之一第二項雖規定，被告以
    外之人於偵查中向檢察官所為之陳述，除顯有不可信之情況
    者外，得為證據。惟該被告以外之人（含共同被告、共犯、
    被害人、證人等），於偵查中向檢察官所為之陳述，性質上
    仍屬傳聞證據（即審判外之陳述），然因檢察官依法有訊問
    被告、證人及鑑定人之權，證人、鑑定人且須具結，而檢察
    官向被告以外之人所取得之陳述，原則上均能遵守法律規定
    ，不致違法取供，其可信性極高，為兼顧理論與實務，因而
    規定除顯有不可信之情況者外，得為證據（參考刑事訴訟法
    第一百五十九條之一立法理由）。故被告以外之人於偵查中
    向檢察官所為之陳述，既已依法具結，即有證據能力。經查
    ，證人周張色於偵查中向檢察官所為之陳述，係就待證事實
    有重要關係之親身知覺、體驗事實所為之陳述，即居於證人
    之地位，依第一百八十六條第一項規定命其具結，使證人知
    悉其有據實陳述之義務，以擔保其證言之真實性，該供述證
    據即具證據能力，而檢察官於偵查中既已踐行人證之法定訊
    問程式，揆諸前揭規定，證人周張色於偵查中具結向檢察官
    所為之陳述，即得作為證據。
貳、實體部分：
一、訊據被告陳禎君固坦認於一００年七月六日十二時四十分許
    ，其確有走路至臺南市新營區角帶里五六之一號「真武大帝
    廟」內拜拜乙情，惟未坦承前揭竊盜犯行，辯稱：案發當日
    其喝酒後，已不記得發生什麼事，不記得有去「真武大帝廟
    」偷錢云云。經查：
(一)、被告如何於前揭時、地，竊取「真武大帝廟」功德箱內之紙
    鈔及硬幣等情，業據證人周張色於警、偵訊及本院一００年
    八月二十四日審理時到庭結證：一００年七月六日十二時四
    十分許，伊在臺南市新營區角帶里五六之一號「真武大帝廟
    」內，發現被告正拿著功德箱倒要將裡面的香油錢倒出來，
    被告並沒有帶工具，伊先大聲遏止，但被告不聽，伊就向前
    拉住被告的右手要阻止，大約拉扯十幾秒鐘，被告才將功德
    箱放下，之後被告又拿起功德箱旁的米酒喝一口，伊再次制
    止他，伊想繼續這樣下去不行，就趕快騎腳踏車去叫人來，
    還有請人打電話叫伊姪子張鴻安來幫忙，伊返回廟時發現被
    告在廟後方從已經損壞之功德箱中掏錢，伊再次大聲斥喝被
    告，被告則趕緊將錢放在右口袋，並辯稱說不是他做的，伊
    說你在這，不是你會是誰，之後被告就往他家方向逃離，伊
    沿途試著阻止被告，之後張鴻安在同日十三時八分許，在臺
    南市新營區角帶里五八號前趕到才阻止被告繼續逃離，之後
    張鴻安就叫警察來等情明確（詳警卷第九頁至第十一頁；偵
    查卷第二一頁、第二二頁；本院卷第二七頁至第三十頁）。
(二)、被告如何於前揭時、地，竊取「真武大帝廟」功德箱內之紙
    鈔及硬幣等情，業據證人周張色證述明確綦詳，已如前述，
    且被告亦供承其於一００年七月六日十二時四十分許，確有
    走路至臺南市新營區角帶里五六之一號「真武大帝廟」內拜
    拜乙情，再佐以證人張鴻安於警詢時則證述：「真武大帝廟
    」係伊出資所興建，伊於一００年七月六日中午接獲電話說
    有人在廟裡鬧後，伊趕緊前往，後在臺南市新營區角帶里五
    八號前遇見被告及周張色，伊就與周張色共同阻止被告逃逸
    ，並於同日十三時八分許報請警方前來處理等情（詳警卷第
    六頁、第七頁）。此外，並有扣押書一紙、贓物認領保管單
    一紙、租賃契約書一份、刑案現場及贓物與被告經查獲後之
    照片十三幀存卷（詳警卷第十四頁至第二二頁、第二四頁、
    第二五頁）可稽，堪認證人周張色前揭證述，核與事實相符
    ，應足採憑。被告雖辯稱：案發當日其喝酒後，已不記得發
    生什麼事，不記得有去「真武大帝廟」偷錢云云，惟被告業
    已供承其於案發當日係走路去「真武大帝廟」內拜拜（詳本
    院卷第三一頁反面），而非就如何前去「真武大帝廟」及去
    「真武大帝廟」做何事等情，亦不記憶，再參證人周張色及
    張鴻安前揭之證言，及觀之被告於案發當日經警查獲後所拍
    攝之照片三幀（詳警卷第十九頁至第二一頁），未見被告有
    泥醉不醒人事之情，且其中一幀照片被告尚站立並出示雙手
    乙節，堪認被告前揭所辯，應係事後圖卸之詞，不足採信。
    基上，本件被告竊盜犯行，事證明確，自應依法論罪科刑。
二、核被告陳禎君所為，係犯刑法第三百二十條第一項之普通竊
    盜罪。又被告前因竊盜犯行於九十七年七月十六日，經本院
    以九十七年度簡字第一五九三號判處有期徒刑四月確定，甫
    於九十八年一月三日縮短刑期執行完畢，有臺灣臺南地方法
    院檢察署刑案資料查註紀錄表及臺灣高等法院被告前案紀錄
    表各一份在卷可按，其於五年之內故意再犯本件有期徒刑以
    上之罪，為累犯，應依刑法第四十七條第一項加重其刑。爰
    審酌被告前有多次竊盜犯行，且甫於九十八年一月三日縮短
    刑期執行完畢，有前揭臺灣臺南地方法院檢察署刑案資料查
    註紀錄表及臺灣高等法院被告前案紀錄表各一份附卷足稽，
    仍恣意竊取他人財物，且兼衡其犯罪之手段、智識程度、生
    活狀況、所竊財物僅二百七十七元、迄未與被害人達成和解
    賠償損害，及犯罪後未能坦承犯行難認態度良好暨檢察官具
    體求處有期徒刑八月尚嫌過重等一切情狀，量處如主文所示
    之刑，並諭知易科罰金之折算標準，以示懲儆。
據上論斷，應依刑事訴訟法第二百九十九條第一項前段，刑法第
第三百二十條第一項、第四十七條第一項、第四十一條第一項前
段，刑法施行法第一條之一，判決如主文。
本案經檢察官莊玲如到庭執行職務。
中    華    民    國    100    年    8    月    31    日
                  刑事第十四庭  法  官  陳金虎
以上正本證明與原本無異。
如不服本判決應於收受本判決後10日內向本院提出上訴書狀，並
應敘述具體理由。如未敘述上訴理由者，應於上訴期間屆滿後20
日內向本院補提理由書狀（均須按他造當事人之人數附繕本）「
切勿逕送上級法院」。
                                書記官  黃憶筑
中    華    民    國    100    年    8    月    31    日
附錄本案論罪科刑法條全文：
中華民國刑法第三百二十條：
意圖為自己或第三人不法之所有，而竊取他人之動產者，為竊盜
罪，處五年以下有期徒刑、拘役或五百元以下罰金。
意圖為自己或第三人不法之利益，而竊佔他人之不動產者，依前
項之規定處斷。
前二項之未遂犯罰之。